高雄高等行政法院裁定
111年度交上字第64號
上  訴  人  陳聰傑                                      
被 上訴 人  高雄市政府交通局

代  表  人  張淑娟                                 
上列當事人間交通裁決事件，上訴人對於中華民國111年5月13日
臺灣高雄地方法院111年度交再字第1號行政訴訟判決，提起上訴
，本院裁定如下：
　　主  文
一、上訴駁回。
二、上訴審訴訟費用新臺幣750元由上訴人負擔。
　　理　由
一、按對於交通裁決事件之判決提起上訴，非以其違背法令為理
    由，不得為之，且應於上訴理由中表明原判決所違背之法令
    及其具體內容之事由，或表明依訴訟資料可認為原判決有違
    背法令之具體事實之事由，行政訴訟法第237條之9第2項準
    用第235條第2項及第236條之1定有明文。又依同法第237條
    之9第2項準用第236條之2第3項，再準用第243條第1、2項規
    定，倘判決不適用法規或適用不當者，為違背法令；而判決
    有第243條第2項所列各款情形之一者，為當然違背法令。是
    以，當事人對於地方法院交通裁決事件之判決上訴，如依同
    法第237條之9第2項準用第236條之2第3項、第243條第1項規
    定，以判決有不適用法規或適用不當為理由時，其上訴狀或
    理由書應有具體之指摘，並揭示該法規之條項或其內容；若
    係成文法以外之法則，應揭示該法則之旨趣。如以同法第
    237條之9第2項準用第236條之2第3項、第243條第2項所列各
    款當然違背法令之情形為理由時，其上訴狀或理由書應揭示
    合於該條項各款之事實。若未依上開方法表明者，即難認為
    已對交通裁決事件之判決之違背法令有具體之指摘，其上訴
    自難認為合法，依同法第237條之9第2項準用第236條之2第3
    項，再準用第249條第1項規定，應以裁定駁回之。
二、緣上訴人分別於民國108年11月22日20時51分、同日20時53
    分許，騎乘023-KMN號普通重型機車在高雄市新興區七賢、
    同愛街口，因「紅燈左轉」「拒絕停車接受稽查而逃逸」交
    通違規，經高雄市政府警察局新興分局中山路派出所警員當
    場目睹並錄影採證後逕行舉發，並填掣高市警交相字第B089
    67326、B08967327號舉發違反道路交通管理事件通知單郵寄
    至上訴人車籍地址。上訴人不服舉發，提出陳述並申請裁決
    ，被上訴人洵依據道路交通管理處罰條例第53條第1項、第6
    0條第1項、第63條第1項第3款暨違反道路交通管理事件統一
    裁罰基準及處理細則第45條規定，於109年9月11日分別就「
    紅燈左轉」部分，開立高市交裁字第32-B08967326號裁決書
    （下稱原處分1）裁處上訴人罰鍰新臺幣（下同）1,800元整
    ，並記違規點數3點、就「拒絕停車接受稽查而逃逸」部分
    ，開立高市交裁字第32-B08967327號裁決書（下稱原處分2
    ）裁處上訴人罰鍰10,000元，吊扣駕駛執照6個月。上訴人
    不服原處分1、2（合稱原處分），向臺灣高雄地方法院(下
    稱高雄地院)提起行政訴訟，經該院以109年度交字第373號
    判決駁回其訴。上訴人不服，提起上訴，經本院110年度交
    上字第80號判決駁回確定。上訴人仍有不服，對該判決本於
    行政訴訟法第273條第1項第13款、第14款事由，提起再審之
    訴，經本院以110年度交上再字第18號裁定移送高雄地院，
    嗣經該院以111年度交再字第1號判決（下稱原審再審判決）
    駁回其訴，上訴人不服，提起本件上訴。
三、上訴意旨略以：
    高雄地院109年度交字第373號於110年1月20日行調查證據程
    序，其勘驗草率且與事實不符，上訴人係在八德、同愛街口
    綠燈轉黃燈瞬間左轉同愛街，沒有紅燈左轉；且當上訴人與
    舉發警員同時到了同愛街、七賢路口紅燈前，舉發警員未依
    取締一般交通違規作業程序之規定，未趨前表明其身分制止
    、實施攔檢阻擋上訴人離去、要求上訴人出示證照、查核是
    否屬得予勸導免予舉發之情形，故上訴人不知對方是舉發警
    員，誤為係檢舉達人，但仍靠邊停車約3分鐘接受該員從後
    方之稽查，待前方綠燈後始慢速駛離，並未拒絕停車而逕行
    駛離現場，為此請求原審採慢速播放詳加勘驗該採證影片確
    認實情、送請成功大學鑑定上訴人是否闖紅燈等，以明真相
    。然原審再審判決卻均未予調查，有未盡職權調查義務、判
    決理由不備、違背論理法則等之違誤等語。
四、經核上訴人前揭上訴理由，所主張原審再審判決顯有證據應
    調査而未調查之違法，無非係就原審再審判決事實認定及證
    據取捨之職權行使指摘其為不當，然對原審再審判決認上訴
    人所提再審之訴，與行政訴訟法第273條第1項第13、14款規
    定要件不合之駁回理由，究竟有何不適用法規或適用法規不
    當之情形，或有何合於行政訴訟法第237條之9第2項準用第2
    36條之2第3項、第243條第2項所列各款之事實，均未具體指
    明，自難認對原審再審判決之如何違背法令已有具體之指摘
    。依首揭規定及說明，其上訴為不合法，應以裁定駁回。
五、上訴審訴訟費用750元（上訴裁判費），應由上訴人負擔，
    爰確定訴訟費用額如主文第2項所示。
六、結論︰上訴不合法。
中　　華　　民　　國　　111 　年　　8 　　月　　26　　日
            高雄高等行政法院第三庭
                        審判長法官　蘇　秋　津
                              法官　黃　堯　讚
                              法官　孫　奇　芳
以上正本係照原本作成。
不得抗告。
中　　華　　民　　國　　111 　年　　8 　　月　　26　　日
　　　　　　　　　　　　　  書記官　宋　鑠　瑾